臺灣高等法院刑事判決　　　　　 94年度重上更(四)字第165號
　　上　訴　人
　　即　被　告　甲○○
　　選任辯護人　曾肇昌律師
　　　　　　　　鄭洋一律師
　　　　　　　　李文欽律師
上列被告因偽造有價證券等案件，不服臺灣新竹地方法院84年度
訴字第1029號，中華民國85年9 月17日第一審判決，（起訴案號
：臺灣新竹地方法院檢察署84年偵字第3189、4233、5668號），
提起上訴，本院判決後，經最高法院第4次發回，本院判決如下
：
    主  文
原判決關於偽造有價證券、業務侵占部分，均撤銷。
甲○○連續偽造有價證券，處有期徒刑伍年。如附表三所示之偽
造支票沒收。
    事  實
一、甲○○原係新竹縣竹北市○○路193 號竹北證券股份有限公
    司（以下簡稱竹北證券公司）之常務董事兼總經理，為從事
    業務之人，且為竹北證券公司委任處理事務之人。於任職期
    間以其子女、同居人及親友，即曾添喜、曾添福、曾添財、
    曾添壽、高王門、高秀巒、曾炎星、曾炎裕、曾佩玲、莊月
    惠、曾瑞銘等人名義在竹北證券公司開戶買賣股票（違反證
    券交易法部分，經原審判處有期徒刑4 月確定），嗣因買賣
    股票失利，虧損甚鉅，竟基於意圖自己不法所有，侵占業務
    所持有之物之概括犯意，而以偽造有價證券、行使偽造私文
    書等之概括犯意以達其目的之方式，而為下列行為：
  (一)自83年8月1日起至84年1 月11日止，未經竹北證券公司董事
    會及董事長曾勝之授權，在竹北證券公司，逾越該公司董
    事長曾勝及竹北證券公司之授權範圍，基於概括犯意，意
    圖為自己不法之所有，盜用竹北證券公司董事長曾勝及竹
    北證券公司章之印章，先後多次偽造竹北證券公司向臺灣中
    小企業銀行新竹分行（以下簡稱臺企銀行新竹分行）借款之
    借據，並以其持有竹北證券公司所有之臺企銀行定期存單（
    以下簡稱定期存單），易持有為所有之意思，作為擔保品向
    臺企銀行新竹分行借款，使將借款金額撥入竹北證券公司所
    有在臺企銀行新竹分行開設之第26381號活期存款帳戶內。
    其每次借款時所提供擔保之定期存單金額、張數、及存單號
    碼，以及所偽造之借據、及借款日期、金額、借款期間等，
    均詳如附表一所示（借據總金額為95,690,000元，）。甲○
    ○另在同一期間，多次在竹北證券公司內，盜用曾勝及竹
    北證券公司印章，連續偽造竹北證券公司之存摺存款取款憑
    條（下稱取款憑條），持交不知情之臺企銀行新竹分行人員
    行使，提領竹北證券公司所有存放前開第26381 號活期存款
    帳戶內之款項（包括竹北證券公司原有之存款、及上開銀行
    撥付之貸款），使臺企銀行新竹分行，將竹北證券公司帳戶
    內之上開款項交付甲○○，由其先後侵占入己，其所偽造取
    款憑條之日期、金額、以及其提領之金額（與取款憑條相同
    ），均詳如附表二所示。
  (二)竹北證券公司在臺企銀行新竹分行設有第2226－0 號支票存
    款帳戶，以該帳戶由竹北證券公司與臺企銀行新竹分行訂立
    額度新台幣（下同）30,0 00,000 元之透支契約，遇有竹北
    證券公司簽發之支票金額超過帳戶存款餘額時，臺企銀行新
    竹分行即在透支額度內墊付不足之款項。甲○○基於意圖為
    自己不法所有及意圖供行使之用，而偽造有價證券之概括犯
    意，自83年12月16日起至84年1月27 日止，或向竹北證券公
    司出納王美雲取得由王美雲所保管該公司所有第2226－0 帳
    戶之空白支票，或自行取用該帳戶之空白空白支票多紙，逾
    越該公司董事長曾勝及竹北證券公司在公司正常業務需要
    之授權範圍，多次以盜用竹北證券公司董事長曾勝及竹北
    證券公司印章，偽造竹北證券公司為發票人之支票多紙，分
    別存入不知情之曾添喜、高秀巒、及黃鄭秀月在臺企銀行新
    竹分行開設之帳戶內提示行使，以詐領竹北證券公司存放於
    該帳戶內之款項，及臺企銀行新竹分行依據與竹北證券公司
    間之透支契約，以透支方式撥付至竹北證券公司帳戶內之款
    項，而將該等款項連續詐領挪用，其所偽造之支票日期、金
    額、及支票號碼，及存入提領之帳戶，以及所詐領之金額（
    包括竹北證券公司原有之存款、及臺企銀行新竹分行透支墊
    付之金額），均詳如附表三所示。
  (三)甲○○於84年1月26日在竹北證券公司內，向劉得勳借款15,
    000,000 元，因劉得勳要求提供擔保，曾瑞章遂基於意圖為
    自己不法所有意圖，及承前同一行使偽造私文書之概括犯意
    ，將其業務上保管持有竹北證券公司所有之京華高科技證券
    投資信託基金記名式受益憑證二紙（如附表四所示），予以
    侵占入己，並逾越曾勝及竹北證券公司之授權範圍，盜用
    曾勝及竹北證券公司之印章，同時接續在該二紙受益憑證
    上偽造竹北證券公司之背書後，將該二紙受益憑證交付與劉
    得勳行使，做為該項借款之擔保，均足以生損害於竹北證券
    公司及曾勝，劉得勳收受後乃依甲○○之指示將借得款項
    悉數匯入甲○○個人名義帳戶內。
  (四)甲○○以上開方法不法取得之款項，均用於買賣股票支付交
    割款項及循環周轉使用，期間雖曾多次歸還竹北證券公司帳
    戶供公司使用或清償銀行貸款利息，惟至84年1 月27日仍因
    週轉不靈，致竹北證券公司帳戶內之款項不足，遲延應支付
    證交所之交割款項28,671,963元，經證交所查核該公司財務
    狀況後，始陸續查知上情（83年8月1 日至84年1月11日止，
    竹北證券公司質借筆數共37筆，經證交所查核僅發現12筆質
    押借款不合程序，惟以卷附被告簽發之借據論計，實際應有
    如附表一所示之14筆）。甲○○交予臺企銀行新竹分行之前
    開定期存單，嗣後均因無法償還該存單所擔保之借款債務而
    分別遭臺企銀行新竹分行行使質權抵償，其侵占後交付劉得
    勳質押借款之受益憑證，因無法清償所擔保之借款債務，遭
    劉得勳出售抵償（劉得勳出售得款16,949,757元，扣除曾瑞
    章借款15,000,000元後，餘款交還竹北證券公司）。嗣經甲
    ○○與竹北證券公司結算結果，共計積欠竹北證券公司款項
    138,311,374元。
二、案經乙○○、丙○○告發及法務部調查局新竹市調查站、財
    政部證券管理委員會分別移送臺灣新竹地方法院檢察署檢察
    官偵查起訴。
    理  由
一、訊據上訴人即被告甲○○對其原係竹北證券公司之常務董事
    兼總經理，及前揭持竹北證券公司名義之定期存單、受益憑
    證質借款項，並簽發竹北證券公司之支票提示兌領等情，均
    坦承不諱，惟矢口否認有偽造借據、支票、詐欺、侵占等情
    事。辯稱：我有經過公司的概括授權，是為了公司賺手續費
    ，才以子女、親友等之名義買賣股票，只是借公司的章、存
    款單去質借錢而已，且有權開立透支專用支票，並無偽造有
    價證券，亦無侵占公司款項之犯意云云。於本院前審辯稱：
    蓋用竹北證券公司章及負責人曾勝印章，係屬職權範圍事
    務，得獨自決定；至於以借據、定期存單及受益憑證質借款
    項，係為公司業績，替客戶代墊交割款項之用，所持業務上
    保管之公司所有之定期存單，及公司所有之京華基金受益憑
    證，分別向臺企銀行新竹分行、劉得勳質借，該借款本息，
    均由其個人負責，但該項資金，公司應得利息，分文未少，
    由其存入公司，有會計帳可稽，至以該存單及憑證質押借款
    時，原只作為「暫時性擔保」，並無易持有為所有之意圖。
    竹北證券公司臺企銀行新竹分行第2226－0 帳戶，原係作為
    證券公司交割之專戶，而依竹北證券公司與臺企銀行所簽定
    之透支契約，雙方約定在30,000,000元額度內，竹北證券公
    司可利用上開帳戶簽發支票陸續支用之，而上開帳戶之交割
    專用支票印鑑章，事實上均由其所保管，加以竹北證券公司
    係採總經理制，公司事務包括資金調度及運用，均由總經理
    負責，自有權簽發該支票云云。
二、經查：
  (一)被告擔任竹北證券公司總經理期間，於前開時間內，如何自
    行使用竹北證券公司及董事長曾勝之印章，製作竹北證券
    公司名義之借據，再連同其持有之定期存單持向臺企銀行新
    竹分行以竹北證券公司名義貸款，待銀行撥款後再以取款條
    自竹北證券公司帳戶內提領，及自行使用前開印章簽發竹北
    證券公司之第2226－0 號支票存款帳戶之支票，分別存入曾
    添喜等人之帳戶內提示，作為買賣股票交割使用，及將其持
    有之前開京華公司受益憑證交付劉得勳做為個人向劉得勳借
    款之擔保，嗣因週轉不靈，致竹北證券公司遲延支付股票買
    賣交割款項，經證交所派員查核而查知上情（83年8月1日至
    84 年1月11日止，竹北證券公司質借筆數共37筆，經證交所
    查核僅發現12筆質押借款不合程序，惟以卷附被告簽發之借
    據論計，實際應有如附表一所示之14筆），經結算後，被告
    共計積欠竹北證券公司138,311,374 元等事實經過，業據被
    告於新竹市調查站詢問、偵查及歷次審理時，均坦承不諱，
    並經告發人即竹北證券公司股東乙○○、丙○○（嗣後擔任
    竹北證券公司董事長）指述綦詳，核與證人即竹北證券公司
    原負責人曾勝、營業副總經理姚漢照、主辦會計梁明芝、
    出納王美雲、臺企銀行新竹分行職員李碧梅、陳惠如、及證
    人劉得勳分別在調查站、偵查、及審理中證述之情節相符（
    見84年度偵字第3189卷第3頁至第5頁、第31頁反面、第71頁
    至第77頁、第79頁至第80頁、第82頁至第85頁、第87頁至第
    88頁反面、第92頁反面、第100頁反面至第102頁、第106 頁
    反面、第140頁正、反面、第176頁至第178 頁、原審卷第38
    頁、第75頁至第76頁、第116頁、第179 頁反面、第203頁、
    第210頁、上訴卷第26頁、第79頁、第151 頁至第152頁反面
    、第163 頁反面、上更(一)卷第56頁反面至57頁、第69頁）。
    被告以竹北證券公司所有之定期存單及偽造之借據，向臺企
    銀行新竹分行辦理質押借款，質借所得款項由臺企銀新竹分
    行撥入竹北證券公司活期存款第2638－1 號帳戶內，被告再
    以偽造取款條之方式「自該帳戶內分別提領如附表二所示之
    金額（被告提領之金額並非與借款金額完全一致，係包括竹
    北證券公司原有之存款、及銀行撥付之貸款）等情，亦有財
    政部證券管理委員會84年7月13日台財證(二)第01652號函、
    證交所84年2月24日台證密字第03556號函（見84年度偵字
    第8008號卷第5頁至第8頁、第20頁）、借據影本14紙（見84
    年度偵字第3189號卷第 6頁至第19頁、借據背面均載有質押
    之定期存單明細，借據總金額為95,690,000元，起訴書漏計
    存單號碼182548、182577分別重複設質3,240,000元、1,890
    ,000 元）、臺企銀行新竹分行新竹字第414號函所附之質
    借資金表、臺企銀行新竹分行函送之竹北證券公司歷年質借
    入帳領款傳票、存單質借歷史檔、取款憑條、定期存單、客
    戶一次提領現鈔1,000,000元以上備查簿等影本（見84 年度
    偵字第3189號卷第136頁、原審卷第120頁至第194 頁，其餘
    證據資料均外放）在卷可稽。被告利用竹北證券公司與臺企
    銀行新竹分行訂立之透支契約，擅自簽發竹北證券公司第22
    26－0 號帳戶內如附表三所示之支票26紙，存入不知情之曾
    添喜、高秀巒、及黃鄭秀月帳戶內提示行使等情，亦有透支
    契約影本（見原審卷第15頁）、各該支票影本（均外放證物
    袋）、及臺企銀行新竹分行91年10月23日91新竹字第000764
    號函及所附之提款憑證、支票影本、及科目傳票影本（見上
    更(二)卷第135頁至第198頁）附卷足憑。又被告以其業務上所
    持有之京華基金受益憑證為借款之擔保，向劉得勳借款等情
    ，亦經劉得勳於調查站、原審、本院前審訊問時證述屬實（
    見84年度偵字第3189號卷第100頁至第102頁、原審卷第37頁
    、上訴卷第80頁），並有定期存單、借據、客戶一次提領現
    鈔1,000,000 元以上備查簿等影本在卷可稽（附法務部調查
    局新竹市調查站刑事案件偵查卷宗）。本案案發後經結算結
    果，被告共計積欠竹北證券公司138,311,374 元乙節，亦有
    被告出具之承諾書影本可按（見上更(一)卷第151 頁）。此外
    復有竹北證券公司84年2月3日臨時常務董事會及監察人會議
    記錄、搜索扣押證明筆錄、證交所函送之相關查核資料影本
    等在卷可稽，前開事實經過已極為明確。
  (二)被告雖否認有前開侵占等犯行，辯稱其以竹北證券公司之定
    期存單及受益憑證質借款項，及利用竹北證券公司之支票帳
    戶簽發支票，均係為爭取公司業績，替客戶代墊交割款項之
    用云云。然查被告於偵查及原審中，對於其係使用其親友子
    女名義買賣股票失利，因而以前開方式挪用公司款項，作為
    其私人買賣股票交割或周轉使用等犯行，業已坦承不諱，其
    於本院並供承其前所陳俱為實在（見本院卷第159 頁），其
    在新竹市調查站調查時供稱：「我起初挪用定期存款單一、
    二千萬，但陸續有借有還，但金額越借越多，至84年1 月止
    ，我總共挪用公司款90,560,000元，累計挪用的金額為552,
    430,000 元。我挪用公司上述款項，部分為了業績，大量買
    賣股票，因現金不足只好挪用公司款，而無法清償部分即是
    我長期累積的虧損。... 我以定期存單辦理質借上述公司款
    ，董事長曾勝完全不知情。而副總經理姚漢照、會計梁明
    芝、出納王美雲因公司章及董事長章都是我自己取用，所以
    他們都是事後補登帳時發現。所有臺企定期存款單是由我保
    管。公司所有之有價證券、短期基金等相關憑證亦都由我保
    管。... 我們公司原本就有與臺企新竹分行簽定每日30,000
    ,000元透支契約，我為了爭取公司業務提昇，每日借還自己
    買賣股票循環運用，實際上最後剩下26,835,462元無法清償
    。因為曾添喜是我兒子，而我自己戶頭內之資金累積金額太
    大，為銀行作業方便，所以才以我兒子曾添喜戶頭轉帳，另
    一部份利用高秀巒（同居人）帳戶作為轉帳。而透支借款存
    入當日即提出作為我買賣股票交割的款項。曾添喜、高秀巒
    ... 他們二人均不知情，都是由我一人負責處理。...84 年
    1月26日因股市已休市，我無法用2226－0帳戶辦理透支借款
    ，而我又急需用錢辦理股票交割繳款，所以以自己 1667－8
    號帳戶支票3 張共15,000,000元向他（劉得勳）借款，並以
    公司的京華高科技基金受益憑證2 張共15,000,000元（戶號
    001743號）給劉得勳作為抵押。... 依規定總經理不能以自
    己戶頭買賣股票，而我自己買賣股票數額很大，所以以小孩
    曾添福及親屬之名義開立帳戶，由我實際操作買賣股票。（
    曾添福、曾添喜、曾添錫、曾添壽、曾添財、高王門、高秀
    巒、曾炎星、曾炎裕、曾佩玲、莊月惠、曾瑞銘）這11人的
    帳戶即為我買賣股票使用。... 我為了公司業績，自己操作
    股票，致公司有盈餘，但個人虧損巨大，導致挪用公司資金
    ..。」等語綦詳（見84年度偵字第3189號卷第72頁正、反面
    、第73頁、第74頁正、反面、第77頁反面），被告上開自白
    ，除關於金額部分與實際清查計算情形略有出入外，其餘各
    情均與前述證據資料所示情形相符；被告嗣於偵查中檢察官
    訊問時及其提出之答辯狀中亦坦承上情不諱（見84年度偵字
    第3189號卷第140頁正、反面、第155頁至160 頁），在原審
    審理時及所提出之答辯狀仍坦承挪用定期存單、受益憑證質
    借款項，及利用交割支票辦理股票交割等情（見原審卷第 7
    頁、第116頁、第197頁反面至第198 頁）；則被告係基於意
    圖為自己不法所有，將以上開方式取得之款項悉數挪用做為
    個人買賣股票周轉及交割之用，與竹北證券公司之業務無關
    ，已極為明確，被告辯稱係為公司業績云云，顯屬推諉之詞
    ，不足採信。
  (三)被告另辯稱其挪用業務上保管之竹北證券公司所有之定期存
    單、京華基金受益憑證，分別向臺企銀行新竹分行、劉得勳
    質借，該借款本息，均由被告個人負責，但該項資金，公司
    應得利息，分文未少，由被告存入公司，被告以該存單及憑
    證質押借款時，原只作為「暫時性擔保」，並無易持有為所
    有之意圖云云。但查證人梁明芝（公司主辦會計）於偵查證
    稱：「（問：你有無將他（被告）買賣股票記入你的帳內？
    答：沒有，只當他是一般客戶來處理。）」（見84年度偵字
    第3189號卷第176 頁反面）；告發人丙○○（當時接任之副
    總經理）於原審陳稱：「定存單質借必須經董事會決議，並
    向證管會報備，... 即使因為緊急狀況，無法事先召開董事
    會，應在事後向董事會報告，但被告並無報告董事會，我們
    直到事發才知道。」（見原審卷第75頁反面）；證人曾勝
    （竹北證券公司董事長）於本院前審證稱：「... 沒有決議
    總經理可以動用資金....。」（見上訴卷第163 頁反面）；
    證人吳發義（竹北證券公司業務經理）於本院前審證稱：「
    （是否知道公司董事會決議允許總經理可動用公司資金買賣
    個人股票？）不知道。」（見上訴卷第164 頁）；被告於本
    院前審陳稱：「（竹北證券公司之定存單是何人要拿去台企
    質押？）是我做主的，動機是要以我自己買進賣出，公司之
    收入金額增加，手續費的收入也可以增加。」（見上訴卷第
    26頁）；告發人丙○○於原審供稱：「（受益憑證）若要質
    借，也要經董事會決議。」（見原審卷第76頁反面）；證人
    姚漢照（前任副總經理）於調查站證稱：「（上述借貸情事
    ，公司有無登帳？）約在82年間，梁明芝在查對公司活期存
    款明細時發現有一筆一進一出的異常金額，非公司正常支出
    ，梁明芝即來詢問我，我即向甲○○查詢，甲○○向我表示
    ：這是他個人使用，餘額是平衡的，不入帳沒有關係。」（
    見84年度偵字第3189號卷第79頁反面）；證人梁明芝於調查
    站證稱：「約在82年間，我在查對公司活期存款明細時，發
    現一筆一進一出的異常金額，... 我遂向總經理甲○○、副
    總經理姚漢照詢問，曾（瑞璋）表示『餘額是平衡的，不用
    入帳沒關係』... 。事後仍陸續發現活期存款明細亦有多筆
    非本公司正常支出金額，而總經理已經指示過，我們即未加
    處理...，而82年至84年1月，公司的臺企定期存款利息仍定
    期匯入戶頭，也無利息支出，所以我也沒有起疑。」（見84
    年度偵字第3189號卷第84頁反面），由是觀之，被告不按正
    常程序辦理質押借款於先，嗣又不通知董事會，亦要求會計
    不要入帳（或內帳），被告將貸得之款項，悉數大量買賣個
    人（人頭戶）股票及填補買賣股票之虧損，且事後又無法歸
    墊提領挪用之款項，致該等定期存單均遭臺企銀行新竹分行
    行使職權抵償，則其以該等定期存單向臺企銀行新竹分行辦
    理質押貸款，自始即係基於意圖以前開手段達到取得款項使
    用目的之不法利益，而為違背其任務之行為，致生損害於竹
    北證券公司之財產，至為明確。又被告於84年1 月26日，開
    立昌碩企業公司之支票向劉得勳借款時，並以竹北證券公司
    所有之京華基金受益憑證質押擔保，將借得之款項匯入被告
    個人戶頭，嗣又無法清償，致前開受益憑證遭劉得勳賣出抵
    償，使竹北證券公司蒙受重大損害，其為自己不法所有之意
    圖而處分該受益憑證已明。雖被告辯稱竹北證券公司所有之
    臺企定期存款利息仍定期匯入，但臺企銀行基於契約關係定
    期給付竹北證券公司定期存單之利息，與被告有無背信等刑
    責無涉。被告雖自行清償因質借所生之利息，此乃避免犯罪
    遭公司人員發現之舉，使竹北證券公司不疑其有不法行為。
    被告不思以正當方法為竹北證券公司獲利，卻以違法人頭戶
    買賣股票，此部分亦經證人曾添財、高秀鑾於調查站陳明甚
    詳（見84年偵字第3189號卷第129頁反面、第132頁反面），
    並據證人曾添福於原審指明（見原審卷第90頁），固然被告
    增加竹北證券公司之營業額，但於虧損連連後竟違法以竹北
    證券公司款項填補，按情論理，被告若一切為竹北證券公司
    營運著想，全無為個人非分之想，豈會掏空公司資產，直至
    84 年1月27日被告無力清償，致使竹北證券公司遲延支付交
    割款項，經證交所派員查核始東窗事發？雖被告於原審具狀
    陳稱；基於職責、面子，以人頭戶買賣股票以增加業績，並
    以自己資產抵償虧損，但後自己之資產已不足以抵償損失下
    以致虧損累累等情（見原審卷第45頁、第7 頁），即令屬實
    ，亦僅為其犯罪之動機，不影響其犯罪之成立，被告所辯自
    無足採。
  (四)被告另辯稱竹北證券公司與臺企銀行新竹分行之透支契約約
    定，在30,000,000元額度內，可簽發2226－0 號帳戶支票使
    用，其簽發支票是全授權範圍云云。然查被告如何利用竹北
    證券公司與臺企銀行新竹分行訂立之透支契約，擅自簽發竹
    北證券公司第2226－0號帳戶內如附表三所示之支票26 紙，
    存入不知情之曾添喜、高秀巒、及黃鄭秀月帳戶內提示行使
    等情，有透支契約影本（見原審卷第15頁）、各該支票影本
    （均外放證物袋）、及臺企銀行新竹分行91年10月23日91新
    竹字第000764號函及所附之提款憑證、支票影本、及科目傳
    票影本（見上更(二)卷第135頁至198頁）附卷足憑，已詳如前
    述。（同分行94年10月11日新竹字第0436號函稱上函所謂提
    款憑證是指支票提款時，須簽發支票憑以提款。又如支票存
    款帳戶存款不足支付時，則在約定額度內墊付，即屬透支，
    如支票存款帳戶存款足支付時，屬支票存款帳戶。見本院重
    上更四卷44頁）又竹北證券公司在臺企銀行新竹分行係開設
    有第2226－0 號及第2218－1號支票存款帳戶，第2218－1號
    支票帳戶係做為竹北證券公司自有資金支付廠商費用之專用
    帳戶，第2226－0 號支票帳戶支票之開立程序係由出納人員
    依公司每日客戶買賣股票應收應付明細表，分別開立劃撥交
    易所、手續費、交易稅、現券還券等金額支票，送交會計梁
    明芝、副總經理、總經理、董事長逐級審核，審核無誤後再
    交予銀行辦理等情，已據被告及證人王美雲（出納）、梁名
    芝（主辦會計）、姚漢照（前任副總經理）分別於調查站調
    查時供述一致（見84年度偵字第3189號卷第71頁、第78頁至
    第79頁、第82頁、第86頁反面），證人王美雲於審理中復再
    度證稱：該帳戶之支票係交給交易所交割款項、及向客人收
    取之手續費、交易稅，客人買賣手續費、交易稅，均匯入該
    帳戶等語（見原審卷第210 頁、上更(一)卷第56頁反面），與
    告發人丙○○指述之情形相符（見原審卷第76頁），故該第
    2226－0 號支票存款帳戶之支票係作為向證交所繳交客戶買
    賣股票之交割款項及手續費等之用，已屬明確。又竹北證券
    公司與臺企銀行新竹分行訂立之透支契約（見原審卷第15頁
    ）第1條明白約定「本透支以30,000, 000元整為限度，在貴
    行支票第2226－0 帳戶，由立約人簽開支票或利用自動化設
    備委託支付或經貴行認可之其他票據陸續支付之。」，可見
    竹北證券公司與臺企銀行新竹分行簽訂之透支契約，原本即
    係約定就該帳戶所簽發之支票存款不足時，由臺企銀行新竹
    分行在透支額度內予以墊付，其目的即在避免竹北證券公司
    開立之支票因存款不足無法兌現，亦有臺企銀行新竹分行93
    年10月19日93新竹字第00422 號函覆本院在卷（見本院卷第
    69頁）。而被告所以擅自簽發該帳戶支票再分別存入曾添喜
    等人之帳戶內提示行使，除以此方式領取竹北證券公司存放
    於該帳戶內之款項外，亦係利用竹北證券公司本身存款不足
    時，臺企銀行新竹分行會依透支契約額度將款項撥付至該帳
    戶內，使支票得以提示兌現，且可避免公司會計財務人員發
    覺其詐欺犯行，且其簽發支票未依上開正常程序簽發並供私
    人使用，足證其確是超越授權偽造支票，情跡顯然。被告辯
    稱簽發上開支票是其受授權範圍內云云，自不足採。被告於
    本院前審另聲請查詢該透支契約帳戶有無實際借貸金錢乙節
    ，亦顯無調查之必要。
  (五)被告雖另辯稱竹北證券公司自83年1 月起改採總經理制，公
    司事務均由總經理決定負責，並獲董事會之概括授權，以公
    司定期存單及受益憑證質押借款均係總經理1 人所得決定，
    亦有權簽發使用前開帳戶支票云云。惟按刑法上所謂偽造有
    價證券，以無權簽發之人冒用他人名義簽發為要件，至於雖
    經他人授權簽發支票，然如逾越授權範圍擅自簽發支票，自
    應令負偽造有價證券罪責（參見最高法院72年台上字第7112
    號判例）。又刑法上之偽造文書罪，雖以無製作權人冒用他
    人名義製作不實文書為成立要件，然若逾越授權範圍，擅自
    以使用他人印章方式製作不實文書，仍與無製作權人冒他人
    名義製作不實文書之情形無異，自屬偽造文書行為。按竹北
    證券公司採總經理制後，負責人曾勝並未實際至公司執行
    業務，公司印章及曾勝之印章均留置於公司內，被告在該
    公司正當業務範圍內，固有使用公司及曾勝之印章，以竹
    北證券公司名義製作文書及簽發支票之權限。然曾勝曾交
    代被告於公司正常用途始可使用公司及其個人印章，至於前
    開以定期存單質押簽立借據借款、以受益憑證質押借款、及
    簽發前開支票等情其均不知情，亦未經其同意等情，業據證
    人曾勝迭次證述明確（見84年度偵字第3189號卷第32頁、
    第106頁反面、原審卷第37頁、上訴卷第163頁反面、上更(一)
    卷第70頁反面）。而被告以定期存款及受益憑證向臺企銀行
    新竹分行及劉得勳質押借款，均係被告一人決定所為，業據
    被告供認不諱，且於一定用途內，始得以屬於公司財產之定
    期存單及受益憑證質押借款，此為公司重大事項，均須經董
    事會決議，另向證券管理委員會報備，非被告一人所得決定
    ，而前揭質借事宜，均未曾徵得董事會決議通過，該公司相
    關人員事先亦均不知情等情，業經告發人丙○○及證人姚漢
    照、梁明芝供述綦詳，況且被告以定期存款及受益憑證質押
    借款所得，均係予以挪用供自己買賣股票或填補虧空周轉之
    用，已如前述，並非竹北證券公司之正常業務範圍所為，亦
    非被告執行業務時有權決定之事項，被告既在未經公司及曾
    勝授權下，逾越原先授權範圍，則其擅自使用公司及曾勝
    之印章製作借據、取款憑條、及受益憑證上之背書等所為
    ，自均屬盜用印章及偽造私文書無疑，被告偽造前開文書後
    持以行使，致使臺企銀行新竹分行誤認係竹北證券公司借款
    而撥付款項、並將竹北證券公司帳戶內之款項交付被告，及
    將受益憑證交付劉得勳行使，自均足以生損害於竹北證券公
    司、曾勝、及臺企銀行新竹分行。又被告未經竹北證券公
    司簽發使用第2226－0 帳戶之支票之正常程序，多次或向出
    納王美雲取得該帳戶之空白支票，或自行取用空白支票，自
    行盜用曾勝及竹北證券公司印章完成發票行為，並行使提
    示兌領等情，業為被告所不否認，並經證人王美雲、梁明芝
    分別證述屬實（見84年度偵字第3189號卷第85頁、第87頁反
    面、第179頁、第78頁、第83頁、原審卷第221頁、上訴卷第
    151 頁），而該等支票均係被告以存入曾添喜等人之帳戶提
    示方式予以詐領，並非供竹北證券公司做為支付交割手續之
    用，亦詳如前述，則被告前揭發票行為，亦顯屬逾越授權範
    圍而係偽造支票行為，亦屬灼然。被告辯稱其有權製作上開
    文書及簽發支票云云，要無可採。
  (六)被告另辯稱其交付受益憑證與劉得勳，並未以公司印章背書
    ，亦非基於供擔保之意圖及移轉所有權之意思，可隨時取回
    云云，並聲請向證交所查詢84年2 月10日檢查時，該二紙受
    益憑證是否尚未背書而列入公司資產。惟查該二紙受益憑證
    係被告向劉得勳借款時，因劉得勳要求提供擔保而同時交付
    二張受益憑證乙節，業據被告供認不諱（見本院卷第55頁、
    上更(二)卷第226 頁），並經證人劉得勳迭次證述明確，且被
    告提供受益憑證與劉得勳供借款擔保時，即已有背書，並附
    有印鑑卡，亦據證人劉得勳證述明確（見上訴卷第80頁）。
    而本案案發後，因證交所至竹北證券公司檢查，竹北證券公
    司為應付檢查，乃經由與劉得勳熟識之丙○○及陳百敦，向
    劉得勳情商暫時借用以供檢查，檢查時劉得勳到場在旁等候
    ，檢查後隨由劉得勳取回等情，亦經證人劉得勳、陳百敦、
    及告發人丙○○彼此供述一致（見原審卷第39頁反面、上訴
    卷第67頁、第79頁、第80頁）。前開事實經過已極為明確，
    被告以偽造背書之方式將受益憑證交付劉得勳質押借款，係
    基於易持有為所有之處分行為，要無疑義。另受查證券商之
    受益憑證如已於出讓人處背書用印，而受讓人處尚未有背書
    ，因受益憑證未向經理公司或其指定之事務代理機構辦理過
    戶登記，仍屬無受讓人之狀態，形式上仍屬受查證券商之資
    產，惟如證交所發現此情形，除特殊情況外，一般均會要求
    受查證券商塗銷出讓人背書，以避爭議，亦據證交所函覆本
    院述明甚詳（見本院卷第66頁），此僅能證明竹北證券公司
    有須向證人劉得勳借得二紙受益憑證供作檢查之必要，尚未
    能證明被告未於二紙受益憑證背書之事實，而證交所此次檢
    查時是否曾請求證券商塗銷出讓人背書，因證交所函覆本院
    前審之查核竹北證券公司有關財務之文件、資料（見上更(二)
    卷第79至第132 頁，該份資料與84年度偵字第8008號卷所附
    證交所之移送資料相同）中，並無該二紙受益憑證之查核記
    錄及是否列入公司資產之資料，亦無法執此認定被告未為背
    書之事實，不足資為有利於被告之論據。是被告請求傳訊證
    交所查詢財產之人調查該二支票有無背書，核無必要。
  (七)綜上所述，本案事證明確，被告之犯行應堪認定。
三、核被告所為，其前開犯罪事實(一)部分所為，係犯刑法第 336
    條第2項之業務侵占罪、第216條、第210 條之行使偽造私文
    書罪。犯罪事實(二)部分，係犯刑法第339條第1項之詐欺罪、
    及第201條第1項之偽造有價證券罪。犯罪事實(三)部分，係犯
    刑法第336條第2 項之業務侵占罪、刑法第216條、第210 條
    之行使偽造私文書罪。被告以盜用竹北證券公司及曾勝印
    章之方式用以偽造借據、取款憑條、受益憑證背書、及偽造
    支票，其盜用印章部分之犯行分別係偽造文書及偽造有價證
    券之部分行為，均不另論罪。其偽造上開文書後持以行使，
    偽造之低度行為為行使之高度行為吸收，又其偽造支票後持
    以行使，行使之低度行為為偽造之高度行為所吸收，亦均不
    另論罪。被告前後多次業務侵占、行使偽造私文書、詐欺取
    財、及偽造有價證券等犯行，時間緊密，手法相同，又均係
    觸犯犯罪構成要件相同之罪名，顯係各基於概括犯意反覆實
    施，均為連續犯，各應以一罪論，並均依法加重其刑。被告
    所犯業務侵占、行使偽造文書、詐欺取財、及偽造有價證券
    罪間，均係為達成非法挪用公司財物之犯罪目的而實施之各
    種犯罪手段，有方法行為與目的行為之牽連關係，應從一重
    依連續偽造有價證券罪處斷。檢察官就被告偽造借據部分，
    僅論以盜用印章罪，然此與行使偽造借據之偽造私文書犯行
    部分為實質上一罪，另檢察官雖未就被告將京華證券受益憑
    證偽造竹北證券公司背書向劉得勳行使質借部分起訴，但此
    與經起訴部分，有牽連犯等裁判上一罪關係，為起訴效力所
    及，本院自得加以審理。
四、原審以被告事證明確，予以論罪科刑，固非無見，惟查：(1)
    檢察官起訴之犯罪時間為82年3月間起至84年1月11日止，原
    判決認定被告之犯罪時間則為自83年8 月1日起至84年1月11
    日止，對於被告自82年3月間至83年7月31日以前有無犯罪，
    並未審理判決，自有已受請求之事項未予判決之違法。(2)關
    於定期存單借款部分，被告係偽造借據之方式，將定期存單
    作為擔保向銀行質押借款，迨銀行將貸款撥入竹北證券公司
    帳戶後，復以偽造取款憑條之方式，自竹北證券公司帳戶內
    提領款項花用，其每次借款時提供擔保之之定期存單明細、
    偽造借據之借款金額、及偽造取款憑條實際詐領之金額、數
    目均不相同，原判決未就卷內事證分別認定，詳細記載，自
    有未合。(3)原判決既認被告有偽造支票之犯罪行為，乃未依
    卷證資料明白認定被告所偽造之支票明細，又未宣告沒收，
    審理自有未盡。(4)被告各次犯行所犯之詐欺、業務侵占、行
    使偽造私文書、及偽造有價證券等罪，均為連續犯以一罪論
    ，其為達成挪用公司資產之犯罪目的而分別採用上開各犯罪
    手段，所犯連續偽造有價證券、連續行使偽造私文書、連續
    業務侵占、連續詐欺等犯行，相互間有方法行為與目的行為
    之直接密切關聯，均有牽連犯之裁判上一罪關係，則被自應
    從一重僅論以連續偽造有價證券一罪，原判決將之強行割裂
    ，分別論罪科罰，適用法則亦非允當。被告提起上訴，仍執
    陳詞否認犯罪，雖無理由，惟原判決該部分既有可議，而無
    可維持自應由本院將原判決關於偽造有價證券及業務侵占部
    分撤銷，另為適法之判決。爰審酌被告素行尚佳，其身為竹
    北證券公司總經理，竟因本身買賣股票失利，以前開手段侵
    占、詐欺公司款項供本身買賣股票周轉交割之用，侵占詐欺
    金額龐大，造成公司嚴重損失，犯罪後尚能坦承犯罪過程，
    並曾提供財產清償，仍未能完全賠償被害人所受之損害等一
    切情狀，量處如主文第二項所示之刑。
五、如附表三所示之支票，係偽造之有價證券，均依刑法第 205
    條規定宣告沒收。其餘被告偽造之借據、取款憑條、及受益
    憑證背書，均非被告所有，而該等偽造文書上竹北證券公司
    及曾勝之印文又屬盜用之印文，而非偽造之印文，故不予
    宣告沒收。
六、公訴意旨另以：被告自82年3月間起至83年7月間止，亦有將
    竹北證券公司之定期存單質押借款、及盜用公司支票等業務
    侵占、詐欺犯行。按犯罪事實應依證據認定之，無證據不得
    認定其犯罪事實，刑事訴訟法第154條第2項定有明文。
七、惟查：
  (一)依臺企銀行新竹分行84年4月17日新竹字第414號函所載，
    竹北證券公司自82年3月間至83年7月間，亦向該銀行質押借
    款多筆，惟被告已否認有該等犯行，而竹北證券公司係自83
    年1 月間起始改採經理制，業據被告及證人曾勝、姚漢照
    、梁明芝多人一致供明在卷，據此以言，自82年3 月至82年
    12月間，該公司董事長曾勝均至公司上班親自執行業務，
    公司及曾勝之印章均應由曾勝自行保管，公司業務亦由
    曾勝負責，被告應無盜用印章、侵占定期存單用以質押借
    款挪用或詐欺之可能。
  (二)竹北證券公司於84年1 月27日發生遲延交割情事後，經證交
    所派員查核其財務、業務相關作業結果，僅發現該公司自83
    年8月1日起至84年1 月11日止，有以公司名義以定期存款向
    臺企銀行新竹分行辦理質借款項，而該等借款均未登載入帳
    之情形，此外則未發現其餘之多筆質押借款亦有不符程序等
    不法情形，有財政部證券管理委員會移送之證交所函及相關
    證件多紙可稽（見84年度偵字第8008號卷第2 頁至第45頁）
    ，由此可見竹北證券公司之前開多筆質押借款，應係符合正
    常作業程序而為。此外檢察官又始終未能舉出足以證明被告
    自82年3月間起至83年7月間止，亦有將竹北證券公司之定期
    存單質押借款、及偽造公司支票提領等業務侵占、詐欺犯行
    之確切證據，此部分自屬不能證明被告犯罪。惟因檢察官認
    與前開經判決有罪部分，有連續犯等裁判上一罪之關係，爰
    不另為無罪之諭知。
七、本院前審雖認被告所偽造之支票共計31紙（見上訴卷及上更
    (一)卷判決附表二所載，兩者相同），惟其中僅26紙（即本判
    決附表三所示）係被告逾越授權範圍所偽造，已詳如前述，
    其餘：第0000000號、金額23,578,518元；第0000000號
    、金額22,569,364元；第0000000號、金額30,000,000 元
    ；第0000000號、金額30,000,000 元；之支票四紙，均係
    存入竹北證券公司之2226－0 號交割專用帳戶內提示，業據
    臺企銀行新竹分行91年10月29日91新竹字第000764號函覆甚
    詳，該等支票既然均係存入竹北證券公司之帳戶內提示，所
    提領之款項亦均係存入該公司帳戶內，顯屬公司業務所需，
    被告簽發該等支票即應在正當業務經營授權範圍之內，自無
    偽造有價證券及侵占、或詐欺等犯行可言。另查第 0000000
    號、金額30,000,000元之支票乙紙，自發票日（84年 1月26
    日）至該帳戶結清日（84年 2月27日）並無任何提示資料，
    亦有臺企銀行新竹分行上開函及92年1月21日92新竹字第000
    28號函可稽（以上所述函文資料，見上更(二)卷第135至139頁
    、第213 頁），該紙支票既始終未經提示，則被告究竟有無
    簽發該紙支票、及用途如何，均屬存疑，亦顯然不能證明被
    告有偽造該紙支票及侵占之犯行。惟因起訴書及原判決均未
    就此部分記載認定，故本院就此部分不能證明被告犯罪予以
    說明即可，無庸另為裁判，併此記明。
八、被告聲請向證交所查詢79年5 月至84年2月間，新竹地區9家
    證券交易商每日交易總金額及竹北證券公司之每日交易金額
    乙節，與被告前開犯行之證明並無關聯性，自無調查之必要
    。另臺企銀行新竹分行函送被告本人開設之第 00000000000
    號帳戶，自70年1月14日至90年6月30日間之資金往來明細（
    外放），亦與前開待證事實欠缺關聯性，無法資為有利於被
    告之論據。均附此記明。
據上論斷，應依刑事訴訟法第369條第1項前段、第364條、第299
條第1項前段、刑法第56條、第201條第1項、第216條、第210 條
、第336條第2項、第339條第1項、第55條、第205 條、罰金罰鍰
提高標準條例第1條前段，判決如主文
本案經檢察官劉斐玲到庭執行職務。
中　　華　　民　　國　　94　　年　　12　　月　　15　　日
　　　　　　　　　刑事第十四庭審判長法　官 張連財
　　　　　　　　　　　　　　　　　  法　官 林明俊
　　　　　　　　　　　　　　　　　  法　官 楊照男
以上正本證明與原本無異。
如不服本判決，應於收受送達後十日內向本院提出上訴書狀，其
未敘述上訴之理由者並得於提起上訴後十日內向本院補提理由書
（均須按他造當事人之人數附繕本）。
                                    書記官 陳秋雄
中　　華　　民　　國　　94　　年　　12　　月　　15　　日
附錄：本案論罪科刑法條全文
中華民國刑法第二百零一條第一項：
意圖供行使之用，而偽造、變造公債票、公司股票或其他有價證
券者，處三年以上十年以下有期徒刑，得併科三千元以下罰金。
中華民國刑法第二百十六條：
行使第二百十條至第二百十五條之文書者，依偽造、變造文書或
登載不實事項或使登載不實事項之規定處斷。
中華民國刑法第二百十條：
偽造、變造私文書，足以生損害於公眾或他人者，處五年以下有
期徒刑。
中華民國刑法第三百三十六條第二項：
對於業務上所持有之物，犯前條第一項之罪者，處六月以上五年
以下有期徒刑，得併科三千元以下罰金。
中華民國刑法第三百三十九條第一項：
意圖為自己或第三人不法之所有，以詐術使人將本人或第三人之
物交付者，處五年以下有期徒刑、拘役或科或併科一千元以下罰
金。
中華民國刑法第三百四十二條第一項：
為他人處理事務，意圖為自己或第三人不法之利益，或損害本人
之利益，而為違背其任務之行為，致生損害於本人之財產或其他
利益者，處五年以下有期徒刑、拘役或科或併科一千元以下罰金
。
附表一：                   金額單位（新台幣：萬元）
┌──┬─────┬─────┬────┬────┐
│編號│借據金額  │借款期間  │質押之定│存單總面│
│    │          │起-迄     │存單張數│額      │
│    │          │          ├────┤        │
│    │          │          │存單號碼│        │
├──┼─────┼─────┼────┼────┤
│ 1. │360       │83.8.1-   │1       │400     │
│    │          │84.7.30   ├────┤        │
│    │          │          │182688  │        │
├──┼─────┼─────┼────┼────┤
│ 2. │270       │83.8.29-  │1       │300     │
│    │          │84.8.29   ├────┤        │
│    │          │          │182750  │        │
├──┼─────┼─────┼────┼────┤
│ 3. │2040      │83.10.1-  │共7張   │2295    │
│    │          │84.6.20   ├────┤        │
│    │          │          │182548  │        │
│    │          │          │182577  │        │
│    │          │          │182651  │        │
│    │          │          │182662  │        │
│    │          │          │182673  │        │
│    │          │          │182736  │        │
├──┼─────┼─────┼────┼────┤
│ 4. │620       │83.10.13- │共2張   │690     │
│    │          │84.9.17   ├────┤        │
│    │          │          │182825  │        │
│    │          │          │182868  │        │
├──┼─────┼─────┼────┼────┤
│ 5. │500       │83.10.19- │1       │560     │
│    │          │84.10.18  ├────┤        │
│    │          │          │182940  │        │
├──┼─────┼─────┼────┼────┤
│ 6. │295       │83.11.16- │1       │330     │
│    │          │84.11.16  ├────┤        │
│    │          │          │183001  │        │
├──┼─────┼─────┼────┼────┤
│ 7. │150       │83.11.24- │1       │170     │
│    │          │84.11.12  ├────┤        │
│    │          │          │183009  │        │
├──┼─────┼─────┼────┼────┤
│ 8. │180       │83.12.12- │1       │200     │
│    │          │84.12.12  ├────┤        │
│    │          │          │183041  │        │
├──┼─────┼─────┼────┼────┤
│ 9. │400       │83.12.24- │1       │450     │
│    │          │84.12.23  ├────┤        │
│    │          │          │183072  │        │
├──┼─────┼─────┼────┼────┤
│ 10. │603       │84.1.5-   │共3張   │670     │
│    │          │84.7.30   ├────┤        │
│    │          │          │182548  │        │
│    │          │          │182577  │        │
│    │          │          │182689  │        │
├──┼─────┼─────┼────┼────┤
│ 11. │1818      │84.1.5-   │共5張   │2020    │
│    │          │84.4.14   ├────┤        │
│    │          │          │40167   │        │
│    │          │          │40199   │        │
│    │          │          │40260   │        │
│    │          │          │40319   │        │
│    │          │          │40320   │        │
├──┼─────┼─────┼────┼────┤
│ 12. │1363      │84.1.5-   │共6張   │1515    │
│    │          │84.5.27   ├────┤        │
│    │          │          │40347   │        │
│    │          │          │40372   │        │
│    │          │          │40428   │        │
│    │          │          │40446   │        │
│    │          │          │40447   │        │
│    │          │          │40472   │        │
├──┼─────┼─────┼────┼────┤
│ 13. │270       │84.1.5-   │1       │300     │
│    │          │84.6.8    ├────┤        │
│    │          │          │182523  │        │
├──┼─────┼─────┼────┼────┤
│ 14. │700       │84.1.11-  │00000000│9330    │
│    │          │84.1.16   │帳號共29│        │
│    │          │          │張      │        │
└──┴─────┴─────┴────┴────┘
附表二：
┌──┬────┬─────┬─────────┐
│編號│日期    │取款憑條金│備註（當日借      │
│    │        │額（新台幣│款金額：萬元）    │
│    │        │萬元）    │                  │
├──┼────┼─────┼─────────┤
│1   │83.8.1  │450       │360               │
├──┼────┼─────┼─────────┤
│2   │83.8.29 │270       │                  │
├──┼────┼─────┼─────────┤
│3   │83.10.1 │6060      │2040              │
├──┼────┼─────┼─────────┤
│4   │83.10.13│1120      │620               │
├──┼────┼─────┼─────────┤
│5   │83.10.19│500       │                  │
├──┼────┼─────┼─────────┤
│6   │83.11.16│945       │295               │
├──┼────┼─────┼─────────┤
│7   │83.11.24│150       │                  │
├──┼────┼─────┼─────────┤
│8   │83.12.12│180       │                  │
├──┼────┼─────┼─────────┤
│9   │83.12.24│400       │                  │
├──┼────┼─────┼─────────┤
│10  │84.1.5  │4054      │                  │
├──┼────┼─────┼─────────┤
│11  │84.1.11 │700       │                  │
└──┴────┴─────┴─────────┘
附表三：                         金額單位（新台幣：元）
┌──┬────┬─────┬─┬───┬──────┐
│編號│  票號  │  發票日  │分│ 支存 │轉入帳號    │
│    │        ├─────┤割├───┼──────┤
│    │        │   金額   │明│ 透支 │轉入戶名    │
│    │        │          │細│      │            │
├──┼────┼─────┼─┴───┼──────┤
│ 1  │0000000 │83.12.16  │5,056,342 │00000000000 │
│    │        ├─────┼─────┼──────┤
│    │        │13,360,000│8,303,658 │曾添喜      │
├──┼────┼─────┼─────┼──────┤
│ 2  │0000000 │83.12.19  │4,817,926 │同上        │
│    │        ├─────┼─────┼──────┤
│    │        │30,000,000│25,182,074│同上        │
├──┼────┼─────┼─────┼──────┤
│ 3  │0000000 │83.12.20  │125,353   │同上        │
│    │        ├─────┼─────┼──────┤
│    │        │30,000,000│29,874,647│同上        │
├──┼────┼─────┼─────┼──────┤
│ 4  │0000000 │83.12.21  │6,351,086 │同上        │
│    │        ├─────┼─────┼──────┤
│    │        │30,000,000│23,648,914│同上        │
├──┼────┼─────┼─────┼──────┤
│ 5  │0000000 │83.12.27  │7,369,834 │同上        │
│    │        ├─────┼─────┼──────┤
│    │        │24,000,000│16,360,166│同上        │
├──┼────┼─────┼─────┼──────┤
│ 6  │0000000 │83.12.28  │148,699   │同上        │
│    │        ├─────┼─────┼──────┤
│    │        │10,000,000│9,851,301 │同上        │
├──┼────┼─────┼─────┼──────┤
│ 7  │0000000 │83.12.29  │7,750,320 │同上        │
│    │        ├─────┼─────┼──────┤
│    │        │24,000,000│16,249,680│同上        │
├──┼────┼─────┼─────┼──────┤
│ 8  │0000000 │83.12.30  │212,287   │同上        │
│    │        ├─────┼─────┼──────┤
│    │        │20,000,000│19,787,713│同上        │
├──┼────┼─────┼─────┼──────┤
│ 9  │0000000 │84.1.5    │72,589    │00000000000 │
│    │        ├─────┼─────┼──────┤
│    │        │25,600,000│25,527,411│高秀鑾      │
├──┼────┼─────┼─────┼──────┤
│ 10 │0000000 │84.1.9    │623,574   │同上        │
│    │        ├─────┼─────┼──────┤
│    │        │30,000,000│29,376,426│同上        │
├──┼────┼─────┼─────┼──────┤
│ 11 │0000000 │84.1.11   │184,844   │00000000000 │
│    │        ├─────┼─────┼──────┤
│    │        │22,000,000│21,815,156│曾添喜      │
├──┼────┼─────┼─────┼──────┤
│ 12 │0000000 │84.1.14   │8,193,629 │同上        │
│    │        ├─────┼─────┼──────┤
│    │        │16,000,000│7,806,371 │同上        │
├──┼────┼─────┼─────┼──────┤
│ 13 │0000000 │84.1.16   │351,339   │同上        │
│    │        ├─────┼─────┼──────┤
│    │        │30,000,000│29,648,661│同上        │
├──┼────┼─────┼─────┼──────┤
│ 14 │0000000 │84.1.17   │8,221,947 │同上        │
│    │        ├─────┼─────┼──────┤
│    │        │9,500,000 │1,278,053 │同上        │
├──┼────┼─────┼─────┼──────┤
│ 15 │0000000 │84.1.18   │169,506   │同上        │
│    │        ├─────┼─────┼──────┤
│    │        │30,000,000│29,830,494│同上        │
├──┼────┼─────┼─────┼──────┤
│ 16 │0000000 │84.1.19   │400,333   │同上        │
│    │        ├─────┼─────┼──────┤
│    │        │30,000,000│29,599,667│同上        │
├──┼────┼─────┼─────┼──────┤
│ 17 │0000000 │84.1.20   │          │同上        │
│    │        ├─────┼─────┼──────┤
│    │        │23,192,600│23,192,600│同上        │
├──┼────┼─────┼─────┼──────┤
│ 18 │0000000 │84.1.21   │841,970   │同上        │
│    │        ├─────┼─────┼──────┤
│    │        │30,000,000│29,158,030│同上        │
├──┼────┼─────┼─────┼──────┤
│ 19 │0000000 │84.1.23   │698,995   │同上        │
│    │        ├─────┼─────┼──────┤
│    │        │28,000,000│27,301,005│同上        │
├──┼────┼─────┼─────┼──────┤
│ 20 │0000000 │84.1.24   │2,618,752 │同上        │
│    │        ├─────┼─────┼──────┤
│    │        │30,000,000│27,381,248│同上        │
├──┼────┼─────┼─────┼──────┤
│ 21 │0000000 │84.1.25   │1,846,349 │同上        │
│    │        ├─────┼─────┼──────┤
│    │        │30,000,000│28,153,651│同上        │
├──┼────┼─────┼─────┼──────┤
│ 22 │0000000 │84.1.26   │4,213,956 │同上        │
│    │        ├─────┼─────┼──────┤
│    │        │30,000,000│25,786,044│同上        │
├──┼────┼─────┼─────┼──────┤
│ 23 │0000000 │84.1.27   │          │同上        │
│    │        ├─────┼─────┼──────┤
│    │        │20,100,000│20,100,000│同上        │
├──┼────┼─────┼─────┼──────┤
│ 24 │0000000 │84.1.6    │10,000    │00000000000 │
│    │        ├─────┼─────┼──────┤
│    │        │30,000,000│29,990,000│高秀鑾      │
├──┼────┼─────┼─────┼──────┤
│ 25 │0000000 │84.1.7    │10,280,421│同上        │
│    │        ├─────┼─────┼──────┤
│    │        │26,400,000│16,119,579│同上        │
├──┼────┼─────┼─────┼──────┤
│ 26 │0000000 │84.1.20   │6,807,400 │00000000000 │
│    │        ├─────┼─────┼──────┤
│    │        │6,807,400 │          │黃鄭秀月    │
└──┴────┴─────┴─────┴──────┘
附表四：                      （每單位面額：新台幣10元）
┌──┬────┬───────┬──────────┐
│編號│受益人  │受益權單位    │編號號碼            │
├──┼────┼───────┼──────────┤
│一  │竹北證券│50萬單位      │10-D0-00-000000-0   │
│    │公司    │              │                    │
├──┼────┼───────┼──────────┤
│二  │同上    │100萬單位     │同上                │
└──┴────┴───────┴──────────┘
